nb: Plassering av setedeksel: Fremste rad – førersete; Fremste rad – par (fører og passasjer); Fremste rad – passasjersete; Komplett sett (alle rader); Bakre rad – benk; Bakre rad – delt benk; Enkeltsete (universell posisjon); Tredje rad; Annet
zh-TW: 座椅套放置: 前排 - 駕駛座; 前排 - 成對 (駕駛座與副駕駛座); 前排 - 副駕駛座; 整套 (所有排數); 後排 - 長型座椅; 後排 - 分離式長型座椅; 單座 (通用位置); 第三排; 其他
hu: Üléshuzat elhelyezése: Első sor – vezetőülés; Első sor – pár (vezető és utas); Első sor – utasülés; Teljes készlet (minden sor); Hátsó sor – pad; Hátsó sor – osztott pad; Egyszemélyes ülés (univerzális pozíció); Harmadik sor; Egyéb
tr: Koltuk kılıfı yerleşimi: Ön sıra - sürücü koltuğu; Ön sıra - çift (sürücü ve yolcu); Ön sıra - yolcu koltuğu; Tam set (tüm sıralar); Arka sıra - düz koltuk; Arka sıra - parçalı düz koltuk; Tek koltuk (evrensel konum); Üçüncü sıra; Diğer
en: Seat cover placement: Front row - driver seat; Front row - pair (driver and passenger); Front row - passenger seat; Full set (all rows); Rear row - bench; Rear row - split bench; Single seat (universal position); Third row; Other
pt-BR: Capa do assento, posicionamento: Fileira dianteira - assento do motorista; Fileira dianteira - par (motorista e passageiro); Fileira dianteira - assento do passageiro; Conjunto completo (todas as fileiras); Fileira traseira - banco contínuo; Fileira traseira - banco bipartido; Assento individual (posição universal); Terceira fileira; Outros
cs: Umístění potahu sedadla: Přední řada – sedadlo řidiče; Přední řada – pár (řidič a spolujezdec); Přední řada – sedadlo spolujezdce; Kompletní sada (všechny řady); Zadní řada – lavice; Zadní řada – dělená lavice; Samostatné sedadlo (univerzální poloha); Třetí řada; Jiné
vi: Vị trí đặt bọc ghế: Hàng ghế trước - ghế lái; Hàng ghế trước - một cặp (ghế lái và ghế phụ); Hàng ghế trước - ghế phụ; Trọn bộ (tất cả các hàng); Hàng ghế sau - băng ghế; Hàng ghế sau - băng ghế chia tỷ lệ; Ghế đơn (vị trí đa năng); Hàng ghế thứ ba; Khác
zh-CN: 座套摆放位置: 前排 - 驾驶员座椅; 前排 - 两个（驾驶员和乘客）; 前排 - 乘客座椅; 全套（所有排）; 后排 - 长条座椅; 后排 - 分体长条座椅; 单座（通用位置）; 第三排; 其他
fr: Positionnement des housses de siège: Rangée avant - siège du conducteur; Rangée avant - paire (conducteur et passager); Rangée avant - siège du passager; Jeu complet (toutes les rangées); Rangée arrière - banquette; Rangée arrière - banquette divisée; Siège individuel (position universelle); Troisième rangée; Autre
nl: Plaatsing zitplaatshoes: Voorste rij - bestuurdersstoel; Voorste rij - paar (bestuurder en passagier); Voorste rij - passagiersstoel; Volledige set (alle rijen); Achterste rij - bank; Achterste rij - gedeelde bank; Enkele stoel (universele positie); Derde rij; Overig
hr-HR: Položaj navlake sjedala: Prednji red - vozačko sjedalo; Prednji red - par (vozač i suvozač); Prednji red - suvozačko sjedalo; Puni set (svi redovi); Stražnji red - klupa; Stražnji red - djeljiva klupa; Jedno sjedalo (univerzalni položaj); Treći red; Ostalo
es: Ubicación de la funda del asiento: Fila delantera - asiento del conductor; Fila delantera - par (conductor y pasajero); Fila delantera - asiento del pasajero; Juego completo (todas las filas); Fila trasera - asiento tipo banco; Fila trasera - asiento tipo banco dividido; Un solo asiento (posición universal); Tercera fila; Otro
sk-SK: Umiestnenie poťahu na sedadlo: Predný rad – sedadlo vodiča; Predný rad – pár (vodič a spolujazdec); Predný rad – sedadlo spolujazdca; Kompletná súprava (všetky rady); Zadný rad – lavica; Zadný rad – delená lavica; Jedno sedadlo (univerzálna poloha); Tretí rad; Iné
bg-BG: Разположение на калъфа за седалка: Първи ред – шофьорска седалка; Първи ред – чифт (шофьорска и пътническа); Първи ред – пътническа седалка; Пълен комплект (всички редове); Заден ред – тип пейка; Заден ред – разделена седалка (пейка); Единична седалка (универсална позиция); Трети ред; Други
ko: 시트 커버 장착 위치: 1열 - 운전석; 1열 - 한 쌍(운전석 및 조수석); 1열 - 조수석; 풀 세트(전체 열); 뒷열 - 벤치; 뒷열 - 분할 벤치; 1인용 좌석(공통 위치); 3열; 기타
el: Τοποθέτηση καλύμματος καθίσματος: Μπροστινή σειρά - κάθισμα οδηγού; Μπροστινή σειρά - ζεύγος (οδηγός και συνοδηγός); Μπροστινή σειρά - κάθισμα συνοδηγού; Πλήρες σετ (όλες οι σειρές); Πίσω σειρά - ενιαίο; Πίσω σειρά - διαιρούμενο ενιαίο; Μονό κάθισμα (θέση γενικής χρήσης); Τρίτη σειρά; Άλλο
it: Posizionamento del coprisedile: Fila anteriore - sedile del conducente; Fila anteriore - coppia (conducente e passeggero); Fila anteriore - sedile del passeggero; Set completo (tutte le file); Fila posteriore - panchetta; Fila posteriore - panchetta sdoppiata; Sedile singolo (posizione universale); Terza fila; Altro
ja: シートカバー配置: 前列 - 運転席; 前列 - ペア (運転席と助手席); 前列 - 助手席; フルセット (全列); 後列 - ベンチ; 後列 - スプリットベンチ; シングルシート (任意の位置); 3列目; その他
de: Position des Sitzbezugs: Vordere Reihe - Fahrersitz; Vordere Reihe - Paar (Fahrersitz und Beifahrersitz); Vordere Reihe - Beifahrersitz; Komplettset (alle Reihen); Hintere Reihe - Rückbank; Hintere Reihe - geteilte Rückbank; Einzelsitz (universelle Position); Dritte Reihe; Sonstige
pt-PT: Colocação da capa do assento: Fila da frente - assento do condutor; Fila da frente - par (condutor e passageiro); Fila da frente - assento do passageiro; Conjunto completo (todas as filas); Fila traseira - banco; Fila traseira - banco dividido; Assento individual (posição universal); Terceira fila; Outro
th: ตำแหน่งการติดตั้งผ้าคลุมเบาะ: แถวหน้า - เบาะคนขับ; แถวหน้า - คู่ (คนขับและผู้โดยสาร); แถวหน้า - เบาะผู้โดยสาร; ครบชุด (ทุกแถว); แถวหลัง - เบาะนั่งยาว; แถวหลัง - เบาะนั่งยาวแบบพับแยกส่วน; เบาะเดี่ยว (ตำแหน่งอเนกประสงค์); แถวที่สาม; อื่นๆ
lt-LT: Sėdynės uždangalo vieta: Priekinė eilė – vairuotojo sėdynė; Priekinė eilė – pora (vairuotojas ir keleivis); Priekinė eilė – keleivio sėdynė; Visas komplektas (visos eilės); Galinė eilė – suolas; Galinė eilė – padalytas suolas; Viena sėdynė (universali pozicija); Trečia eilė; Kita
fi: Istuimen suojuksen asettelu: Eturivi – kuljettajan istuin; Eturivi – pari (kuljettaja ja matkustaja); Eturivi – matkustajan istuin; Koko sarja (kaikki rivit); Takarivi – penkki; Takarivi – jaettu penkki; Yksi istuin (yleinen asennuspaikka); Kolmas rivi; Muu
pl: Położenie pokrowca na siedzenie: Przedni rząd - fotel kierowcy; Przedni rząd - para (kierowca i pasażer); Przedni rząd - fotel pasażera; Pełny zestaw (wszystkie rzędy); Tylny rząd - kanapa; Tylny rząd - dzielona kanapa; Pojedynczy fotel (dowolna pozycja); Trzeci rząd; Inne
ro-RO: Amplasare a husei de scaun: Rândul din față - scaun șofer; Rândul din față - pereche (șofer și pasager); Rândul din față - scaun pasager; Set complet (toate rândurile); Rândul din spate - banchetă; Rândul din spate - banchetă fracționabilă; Un singur scaun (poziție universală); Al treilea rând; Altele
sl-SI: Namestitev prevleke za sedež: Sprednja vrsta – voznikov sedež; Sprednja vrsta – par (voznik in potnik); Sprednja vrsta – sovoznikov sedež; Celoten komplet (vse vrste); Zadnja vrsta – klop; Zadnja vrsta – deljena klop; Enojni sedež (univerzalni položaj); Tretja vrsta; Drugo
ru: Размещение чехла сиденья: Передний ряд — сиденье водителя; Передний ряд — пара (сиденья водителя и пассажира); Передний ряд — сиденье пассажира; Полный комплект (все ряды); Задний ряд — диван; Задний ряд — раздельное сиденье; Одно сиденье (универсальное расположение); Третий ряд; Другое
sv: Placering av sätesöverdrag: Fram – förarsäte; Fram – par (förare och passagerare); Fram – passagerarsäte; Helt set (alla rader); Bak – baksäte; Bak – delbart baksäte; Enkelsäte (universell position); Tredje raden; Övrigt
da: Placering af sædecover: Forreste række – førersæde; Forreste række – par (fører og passager); Forreste række – passagersæde; Fuldt sæt (alle rækker); Bagerste række – bænk; Bagerste række – delt bænk; Enkeltsæde (universal position); Tredje række; Andet